臺灣高等法院臺中分院刑事裁定
110年度抗字第533號

抗  告  人  
即  受刑人  陳宏毅



上列抗告人因聲請定應執行之刑案件，不服臺灣臺中地方法院中
華民國110年3月30日裁定（110年度聲字第1177號）， 提起抗告
，本院裁定如下：
    主  文
抗告駁回。
    理  由
一、本件抗告意旨如附件刑事抗告狀所載。
二、原裁定意旨略以：抗告人即受刑人陳宏毅（下稱抗告人）因
    傷害罪等案件，經法院判處如附表所示之刑確定，檢察官聲
    請定其應執行之刑，原審法院審酌抗告人所犯各罪之侵害法
    益異同、對侵害法益之加重效應及犯罪時間、空間之密接程
    度而為整體評價後，定應執行有期徒刑16年10月。
三、按裁判確定前犯數罪者，應併合處罰；數罪併罰，有二裁判
    以上者，依刑法第51條規定，定其應執行之刑；宣告多數有
    期徒刑，於各刑中之最長期以上，各刑合併之刑期以下定其
    刑期，但不得逾30年，刑法第50條第1項本文、第53條、第5
    1條第5款分別定有明文。次按，數罪併罰之定應執行之刑，
    係出於刑罰經濟與責罰相當之考量，並非予以犯罪行為人或
    受刑人不當之利益，為一種特別的量刑過程，相較於刑法第
    57條所定科刑時應審酌之事項係對一般犯罪行為之裁量，定
    應執行刑之宣告，乃對犯罪行為人本身及所犯各罪之總檢視
    ，除應考量行為人所犯數罪反應出之人格特性，並應權衡審
    酌行為人之責任與整體刑法目的及相關刑事政策，在量刑權
    之法律拘束性原則下，依刑法第51條第5款之規定，採限制
    加重原則，以宣告各刑中之最長期為下限，各刑合併之刑期
    為上限，但最長不得逾30年，資為量刑自由裁量權之外部界
    限，並應受法秩序理念規範之比例原則、平等原則、責罰相
    當原則、重複評價禁止原則等自由裁量權之內部抽象價值要
    求界限之支配，使以輕重得宜，罰當其責，俾符合法律授與
    裁量權之目的，以區別數罪併罰與單純數罪之不同，兼顧刑
    罰衡平原則。再法律上屬於自由裁量之事項，有其外部性界
    限及內部性界限，並非概無拘束。依據法律之具體規定，法
    院應在其範圍選擇為適當之裁判者，為外部性界限；而法院
    為裁判時，應考量法律之目的及法律秩序之理念所在者，為
    內部性界限。法院為裁判時，二者均不得有所踰越。又執行
    刑之量定，係事實審法院之職權，本有自由裁量之餘地，事
    實審法院所定執行刑，倘未逾法定刑範圍，亦無明顯違背正
    義，要難指摘為不當。
四、經查：
㈠、抗告人因犯如附表所示各罪，先後經臺灣雲林地方法院、臺
    灣彰化地方法院、臺灣高雄地方法院、臺灣屏東地方法院、
    臺灣高等法院高雄分院、臺灣臺北地方法院及臺灣臺中地方
    法院判處如附表所示之刑，均經分別確定在案，有附表所示
    各該判決書及臺灣高等法院被告前案紀錄表在卷可稽。其中
    附表編號1所示之罪，其宣告刑為有期徒刑5月；附表編號2
    所示之罪，其宣告刑為有期徒刑3月；附表編號3所示之罪，
    其宣告刑為有期徒刑7月；附表編號4所示之罪，其宣告刑為
    有期徒刑7月；附表編號5所示之罪，其宣告刑為有期徒刑5
    月；附表編號6所示之罪，其宣告刑為有期徒刑3月；附表編
    號7所示之罪，其宣告刑為有期徒刑3月；附表編號8所示之
    罪，其宣告刑為有期徒刑2月；附表編號9所示之罪，其宣告
    刑為有期徒刑10月；附表編號10所示之罪，其宣告刑為有期
    徒刑1年；附表編號11所示之罪，其宣告刑為有期徒刑4年；
    附表編號12所示之罪，其宣告刑為有期徒刑10月；附表編號
    13所示之罪，其宣告刑為有期徒刑4月；附表編號14所示之
    罪，其宣告刑為有期徒刑9月；附表編號15所示之罪，其宣
    告刑為有期徒刑7月；附表編號16所示之罪，其宣告刑為有
    期徒刑8月；附表編號17所示之罪，其宣告刑為有期徒刑4月
    ；附表編號18所示之罪，其宣告刑為有期徒刑8月；附表編
    號19所示之罪，其宣告刑為有期徒刑5年10月；附表編號20
    所示之罪，其宣告刑為有期徒刑8月。其中如附表編號1至15
    所示之罪，曾經臺灣彰化地方法院以109年度聲字第894號刑
    事裁定定應執行有期徒刑10年確定；附表編號18至19所示之
    罪，曾經臺灣彰化地方法院以109年度訴字第168號刑事判決
    定應執行有期徒刑6年確定；又前開編號1至20所示各罪宣告
    刑之總和為有期徒刑19年5月，曾合併定應執行刑之總和則
    為有期徒刑17年8月。經核原審裁定所定應執行刑有期徒刑1
    6年10月，係於如附表所示各罪宣告刑中之刑期最長之有期
    徒刑5年10月以上，各刑合併之刑期19年5月以下之範圍內，
    且在曾定應執行刑之刑期總和17年8月以下，重新定其應執
    行刑，從形式上觀察，原審此項裁量職權之行使，業於法律
    授與法院裁量職權目的之範圍內，給予抗告人適度之刑罰折
    扣，尚無違反法律之目的及法律秩序之理念所在，且未逾越
    法律所規定範圍之外部性界限，亦合於裁量之內部性界限，
    屬法院裁量職權之適法行使。揆諸上揭說明，原裁定並無不
    當。
㈡、抗告意旨稱刑罰的目的應著重於預防而非應報，法院在定應
    執行刑時，應遵守內部與外部性界限，審酌行為人於數犯罪
    期間所反映出的人格特性，對量刑採限制加重主義，若較輕
    的刑罰可以達到預防犯罪的目的，則無須對行為人處以較重
    之刑罰等語，對原裁定所定之應執行刑提起抗告，請求給予
    抗告人一個從舊從輕最有利於抗告人之裁定。本院審酌附表
    編號1至15、18至19前已經法院分別裁判定應執行有期徒刑1
    0年及6年後，原裁定再就附表編號1至20之各罪，重新合併
    定應執行有期徒刑16年10月，實際上抗告人之刑度已減輕達
    有期徒刑2年7月之多，是原審法院所定執行刑，已屬適度減
    輕抗告人之刑期，其所定應執行刑並未逾越法律所規定之範
    圍，亦無明顯過重而違背比例原則或公平正義之情形，與刑
    罰經濟、刑法定應執行刑之恤刑考量等法律規範目的均無違
    背，核屬原審法院定刑職權之適法行使，於法並無違誤。又
    本件抗告人於104年間至108年5月20日，先後於雲林、彰化
    、高雄、屏東、臺北、臺中等地多次犯罪，遍及北、中、南
    各地，分別侵害不同被害人之身體、財產法益，以及社會法
    益，後分別由不同檢察官，依個案偵查結果分別提起公訴，
    由不同法院分別審理，綜衡抗告人所犯如附表所示各罪之犯
    罪類型、次數、侵害之法益、個別罪質內容、各罪犯罪情節
    、對其犯罪應予之整體評價等一切情狀，實難認抗告人累積
    之犯行程度及情狀尚屬輕微。原裁定審酌抗告人所犯各罪之
    侵害法益異同、對侵害法益之加重效應及犯罪時間、空間之
    密接程度而為整體評價後，裁定抗告人應執行有期徒刑16年
    10月，實難認有何抗告意旨所指有違比例原則與法定應執行
    刑之法規原則之現象。
五、綜上所述，原裁定所定應執行刑，已考量抗告人所犯各罪所
    反應出之人格特性，並權衡審酌其行為責任與整體刑法目的
    及相關刑事政策等因素，而適用限制加重原則之量刑原理，
    給予適度之刑罰折扣，並未逾越量刑裁量之外部界限，亦未
    逾越量刑裁量之內部界限，其就其自由裁量之行使，符合比
    例原則、公平正義原則、法律秩序理念及法律規範目的，難
    謂有何濫用裁量權或失諸過重之違法不當情事。抗告意旨徒
    憑己見，指摘原審所為定應執行刑之裁定不當，而請求從輕
    定應執行刑，自無足採，本件抗告核無理由，應予駁回。
六、據上論結，應依刑事訴訟法第412條，裁定如主文。　
中　　華　　民　　國　　110 　年　　5 　　月　　 5　　日
            刑事第十一庭　審判長法　官　張  意  聰
                                法　官　陳  慧  珊
                                法　官　田  德  煙
以上正本證明與原本無異。
如不服本裁定，得於收受送達後五日內向本院提出再抗告書狀（
須附繕本）。
                                書記官  林  賢  慧
中　　華　　民　　國　　110 　年　　5 　　月　　5 　　日


附表：受刑人陳宏毅定應執行刑案件一覽表 
編            號           1          2          3 罪            名        傷害罪      毀棄損壞     恐嚇取財得利 宣     告     刑      有期徒刑5月     有期徒刑3月     有期徒刑7月 犯   罪  日   期     108年1月15日    108年3月23日    107年12月16日 偵查（自訴）機關 年  度    案  號        雲林地檢 108年度偵字第2405號       彰化地檢 108年度偵字第3981號       彰化地檢 108年度偵字第2、5729 號  最  後 事實審 法    院       雲林地院       彰化地院       彰化地院  案    號 108年度易字第492號 108年度簡字第1481號 108年度訴字第1183號  判決日期     108年7月29日     108年9月30日     108年11月18日   確  定 判  決 法    院       雲林地院       彰化地院       彰化地院  案    號 108年度易字第492號 108年度簡字第1481號 108年度訴字第1183號  判    決 確定日期     108年8月19日     108年10月29日     108年12月10日 是否為得易科罰金 、社會勞動之案件         是          是          否  備            註        雲林地檢 108年度執字第3299號 (彰化地檢108年度執助 字第702號)(編號1至15 定應執行有期徒刑10年 )       彰化地檢 108年度執字第5705號 (編號1至15定應執行有 期徒刑10年)       彰化地檢 109年度執字第262號 (編號1至15定應執行有 期徒刑10年)                    彰化地檢109年度執更字第1213號   


編            號           4          5          6 罪            名         搶奪       竊盜罪       妨害自由 宣     告     刑      有期徒刑7月     有期徒刑5月     有期徒刑3月 犯   罪  日   期      108年2月5日    108年3月28日     108年3月25日 偵查（自訴）機關 年  度    案  號        彰化地檢 108年度偵字第2、5729 號       高雄地檢 108年度偵字第9947號       屏東地檢 108年度偵字第8895號  最  後 事實審 法    院       彰化地院       高雄地院       屏東地院  案    號 108年度訴字第1183號 108年度審易字第1577 號 108年度簡字第2289號  判決日期   108年11月18日   108年11月13日   108年12月10日   確  定 判  決 法    院       彰化地院       高雄地院       屏東地院  案    號 108年度訴字第1183號 108年度審易字第1577 號 108年度簡字第2289號  判    決 確定日期   108年12月10日   108年12月17日     109年1月7日 是否為得易科罰金 、社會勞動之案件         否          是          是  備            註        彰化地檢 109年度執字第262號( 編號1至15定應執行有 期徒刑10年)       高雄地檢 109年度執字第1304號 (彰化地檢109年度執助 字第154號)(編號1至15 定應執行有期徒刑10年 )       屏東地檢 109年度執字第640號( 彰化地檢109年度執助 字第94號)(編號1至15 定應執行有期徒刑10年 )                    彰化地檢109年度執更字第1213號   

編            號           7          8          9 罪            名        傷害罪        竊盜     恐嚇取財得利 宣     告     刑      有期徒刑3月     有期徒刑2月     有期徒刑10月 犯   罪  日   期     108年5月20日    108年3月23日     108年2月5日 偵查（自訴）機關 年  度    案  號        彰化地檢 108年度偵字第10320號       彰化地檢 108年度偵字第3980號       彰化地檢 108年度偵字第2186、 3267、3979、5371、56 07號  最  後 事實審 法    院       彰化地院       彰化地院       彰化地院  案    號 108年度簡字第2122號 109年度簡字第72號 108年度訴字第1335號  判決日期   108年12月30日     109年1月31日     109年3月19日   確  定 判  決 法    院       彰化地院       彰化地院      彰化地院  案    號 108年度簡字第2122號 109年度簡字第72號 108年度訴字第1335號  判    決 確定日期   109年2月20日     109年3月13日     109年4月29日 是否為得易科罰金 、社會勞動之案件         是          是          否  備            註        彰化地檢 109年度執字第1240號 (編號1至15定應執行有 期徒刑10年)       彰化地檢 109年度執字第1331號 (編號1至15定應執行有 期徒刑10年)       彰化地檢 109年度執字第2114號( 編號1至15定應執行有 期徒刑10年)                    彰化地檢109年度執更字第1213號   
編            號           10          11          12 罪            名          搶奪 槍砲彈藥刀械管制條例     恐嚇取財得利 宣     告     刑      有期徒刑1年 有期徒刑4年，併科罰 金新臺幣10萬元（聲請 定應執行之刑，不含併 科罰金部分）     有期徒刑10月 犯   罪  日   期     108年3月12日 104年間至108年3月14日     108年3月30日 偵查（自訴）機關 年  度    案  號        彰化地檢 108年度偵字第2186、 3267、3979、5371、56 07號       彰化地檢 108年度偵字第2186、 3267、3979、5371、56 07號       彰化地檢 108年度偵字第2186、 3267、3979、5371、56 07號  最  後 事實審 法    院       彰化地院       彰化地院       彰化地院  案    號 108年度訴字第1335號 108年度訴字第1335號 108年度訴字第1335號  判決日期     109年3月19日     109年3月19日     109年3月19日   確  定 判  決 法    院       彰化地院       彰化地院       彰化地院  案    號 108年度訴字第1335號 108年度訴字第1335號 108年度訴字第1335號  判    決 確定日期     109年4月29日    109年4月29日     109年4月29日 是否為得易科罰金 、社會勞動之案件         否          否          否  備            註        彰化地檢 109年度執字第2114號( 編號1至15定應執行有 期徒刑10年)       彰化地檢 109年度執字第2114號( 聲請定應執行之刑，不 含併科罰金部分)(編號 1至15定應執行有期徒 刑10年)       彰化地檢 109年度執字第2114號( 編號1至15定應執行有 期徒刑10年)                    彰化地檢109年度執更字第1213號   
編            號           13          14          15 罪            名          竊盜        竊盜         竊盜 宣     告     刑      有期徒刑4月     有期徒刑9月      有期徒刑7月 犯   罪  日   期     108年3月22日     108年3月7日     107年12月20日 偵查（自訴）機關 年  度    案  號        彰化地檢 108年度偵字第2186、 3267、3979、5371、56 07號       屏東地檢 108年度偵字第2342號       彰化地檢 108年度偵字第12029號  最  後 事實審 法    院       彰化地院       高雄高分院       彰化地院  案    號 108年度訴字第1335號 109年度上易字第86號 109年度易字第217號  判決日期     109年3月19日     109年4月8日     109年4月29日   確  定 判  決 法    院     彰化地院       高雄高分院     彰化地院  案    號 108年度訴字第1335號 109年度上易字第86號 109年度易字第217號  判    決 確定日期   109年4月29日     109年4月8日     109年5月29日 是否為得易科罰金 、社會勞動之案件         是          否          否  備            註        彰化地檢 109年度執字第2115號 (編號1至15定應執行有 期徒刑10年)       屏東地檢 109年度執字第2419號 (彰化地檢108年度執助 字第315號)(編號1至15 定應執行有期徒刑10年 )       彰化地檢 109年度執字第2703號( 編號1至15定應執行有 期徒刑10年)                    彰化地檢109年度執更字第1213號   
編            號           16          17          18 罪            名          搶奪        竊盜     恐嚇取財得利 宣     告     刑      有期徒刑8月     有期徒刑4月      有期徒刑8月 犯   罪  日   期  108年3月20日凌晨3時 20分許 108年3月20日凌晨3時 許     108年2月5日 偵查（自訴）機關 年  度    案  號        臺北地檢 108年度偵字第12115、 12766號       臺北地檢 108年度偵字第12115、 12766號       彰化地檢 108年度偵字第6296號  最  後 事實審 法    院       臺北地院       臺北地院       彰化地院  案    號 108年度訴字第641號 108年度訴字第641號 109年度訴字第168號  判決日期     109年5月19日     109年5月19日     109年6月11日   確  定 判  決 法    院       臺北地院       臺北地院       彰化地院  案    號 108年度訴字第641號 108年度訴字第641號 109年度訴字第168號  判    決 確定日期   109年6月22日     109年6月22日     109年9月3日 是否為得易科罰金 、社會勞動之案件         否          是          否  備            註        臺北地檢 109年度執字第4272號 (彰化地檢109年度執助 字第559號)       臺北地檢 109年度執字第4273號 (彰化地檢109年度執助 字第558號)       彰化地檢 109年度執字第4502號( 編號18至19定應執行有 期徒刑6年) 
編            號           19          20 （以下空白） 罪            名          強盜         搶奪  宣     告     刑    有期徒刑5年10月     有期徒刑8月  犯   罪  日   期  108年2月11日至108年2 月12日     108年1月8日  偵查（自訴）機關 年  度    案  號        彰化地檢 108年度偵字第6296號       臺中地檢 108年度偵字第3533號   最  後 事實審 法    院       彰化地院       臺中地院   案    號 109年度訴字第168號 108年度訴字第637號   判決日期     109年6月11日     109年7月16日    確  定 判  決 法    院       彰化地院       臺中地院   案    號 109年度訴字第168號 108年度訴字第637號   判    決 確定日期     109年9月3日     109年8月19日  是否為得易科罰金 、社會勞動之案件         否          否   備            註        彰化地檢 109年度執字第4502號 (編號18至19定應執行 有期徒刑6年)       臺中地檢 109年度執字第13172號 (彰化地檢109年度執助 字第724號)